Minutes et répertoires du notaire François DELAFONS, 28 juin 1555 - 1er mai 1592 (étude XVII)
Archives nationales
- Minutes de François DELAFONS, 28 juin 1555 - 1er mai 1592; MC/ET/XVII/36 - MC/ET/XVII/115
  - Minutes. 1580, janvier - 1580, mars, janvier 1580 - mars 1580; MC/ET/XVII/75
    - Contrat de mariage entre Nicolas Thomas, demeurant avec un contrôleur de l'argenterie du et maître de la Garde-robe de la Reine, suivant la Cour et Yollant Lefevre, orpheline de père, fille d'un laboureur qui demeurait près de Montfort-l'Amaury., 15 février 1579; MC/ET/XVII/75
      contrat de mariage; Montfort-l'Amaury (Yvelines); Thomas, Nicolas; Lefevre, Yollant; agriculteur
    - Contrat de mariage entre honorable Lanfroy Collier, demeurant à Paris, rue du Mont Saint-hilaire, marchand libraire et Anne de Sainct-Gille, orpheline de mère, assistée de sa tante et son oncle, marchand bourgeois de Paris., 2 janvier 1580; MC/ET/XVII/75
      contrat de mariage; Collier, Lanfroy; Sainct-Gille, Anne de; libraire; commerçant
    - Contrat de mariage entre honorable Gilles Fornyer, maître potier d'étain et Marguerite Guerin, demeurant à Paris, père maître imprimeur, assistée de sa mère et son beau-père marchand et maître potier d'étain., 11 janvier 1580; MC/ET/XVII/75
      Enregistrement dans les registres de l'insinuation du Châtelet de Paris :Y121, fol.305, lundi 29 février 1580
      contrat de mariage; Fornyer, Gilles; Guerin, Marguerite; potier; imprimeur
    - Contrat de mariage entre honorable Adam Moret, demeurant à Paris, marchand maître potier d'étain à Paris et à Saint-Germain-des-Prés et Claude Champyon, demeurant à Paris, rue Saint-Victor, assistée de sa mère et son père honorable marchand bourgeois de Paris., 14 mars 1580; MC/ET/XVII/75
      contrat de mariage; Saint-Germain-des-Prés (hameau); Saint-Victor (rue); Moret, Adam; Champyon, Claude; commerçant; potier; commerçant
    - Contrat de mariage entre Thibault Royaton, demeurant à Paris, rue des Cinq-Diamants, lapidaire et tailleur de diamant et Jeanne Compoinct, demeurant à Paris, rue de Bièvre, veuve d'un maître fripier à Paris., 25 mars 1580; MC/ET/XVII/75
      contrat de mariage; Cinq-Diamants (rue des); Bièvre (rue de); Royaton, Thibault; Compoinct, Jeanne; orfèvre; brocanteur
  - Minutes. 1580, avril - 1580, juin, avril 1580 - juin 1580; MC/ET/XVII/76
    - Contrat de mariage entre Quentin Brisset, demeurant à Saint-Marcel, rue d'Ablon, marchand de vins et Cardine Darlu, demeurant à Paris, rue du Bon-Puits, assistée de sa mère et de son beau-père marchand boulanger, voiturier par terre., 9 avril 1580; MC/ET/XVII/76
      contrat de mariage; Saint-Marcel (faubourg); Ablon (rue d'); Brisset, Quentin; Darlu, Cardine; commerçant; boulanger; transporteur de marchandises
    - Contrat de mariage entre honorable André Eschart, demeurant à Paris, rue des Sept-Voies, libraire et relieur de livres et Louise Nico, demeurant à Paris, rue des Sept-Voies, assistée de sa mère et de son père, libraire et relieur de livre., 29 avril 1580; MC/ET/XVII/76
      contrat de mariage; Sept-Voies (rue des); Eschart, André; Nico, Louise; libraire; imprimeur
    - Contrat de mariage entre Honnoré Mestayer, demeurant à Saint-Marcel entre les portes Saint-Jacques et Bordelle, tailleur en menuiserie et Macée Cressonneau, demeurant près et hors de la porte Bordelle, assistée de son père, maître sellier et lormier., 19 mai 1580; MC/ET/XVII/76
      contrat de mariage; Saint-Marcel (faubourg); Mestayer, Honnoré; Cressonneau, Macée; sellier; forgeron
    - Contrat de mariage entre Antoine Hamart, demeurant à Paris, mineur, orphelin de père, maître parcheminier et Marie de Ploisy, mineure, orpheline de mère, demeurant chez son oncle maternel receveur général de l'Université de paris, assistée de son oncle maternel et son oncle paternel lieutenant au bailliage du comté de Braisne., 12 juin 1580; MC/ET/XVII/76
      contrat de mariage; Hamart, Antoine; Ploisy, Marie de; tanneur
    - Contrat de mariage entre Antoine Barbe, demeurant à Saint-Marcel, rue de la Clef, compagnon tissutier et rubanier et Catherine Renzeau, demeurant à Saint-Marcel, rue de la Clef, orpheline de père., 26 juin 1580; MC/ET/XVII/76
      contrat de mariage; Saint-Marcel (faubourg); Clef (rue de la); Barbe, Antoine; Renzeau, Catherine; tisserand; passementier
  - Minutes. 1580, juillet - 1580, septembre, juillet 1580 - septembre 1580; MC/ET/XVII/77
    - Contrat de mariage entre honorable Jean Delettres, demeurant à Paris, rue des Anglais, receveur général de l'Université de Paris et Perrette Robillart, demeurant hors de la porte Bordelle, rue Mouffetard, veuve d'un valet de garde-robe de la Reine., 5 juillet 1580; MC/ET/XVII/77
      contrat de mariage; Anglais (rue des); Mouffetard (rue); Delettres, Jean; Robillart, Perrette
  - Minutes. 1580, octobre - 1580, décembre, octobre 1580 - décembre 1580; MC/ET/XVII/78
    - Contrat de mariage entre honorable Nicolas Decorbeil, demeurant à Saint-Marcel, rue Mouffetard, veuf, marchand bourgeois de Paris et Louise Moulin, demeurant à Saint-Marcel, veuve d'un tissutier et rubanier., 2 octobre 1580; MC/ET/XVII/78
      contrat de mariage; Saint-Marcel (faubourg); Mouffetard (rue); Decorbeil, Nicolas; Moulin, Louise; commerçant; tisserand; passementier
    - Contrat de mariage entre Mathieu Lesain, demeurant hors de la porte Bordelle, rue Mouffetard, marchand et Jeanne Moret, demeurant, hors de la porte Bordelle, rue Mouffetard, veuve d'un maître rotisseur., 6 octobre 1580; MC/ET/XVII/78
      contrat de mariage; Mouffetard (rue); Lesain, Mathieu; Moret, Jeanne; commerçant; cuisinier
    - Contrat de mariage entre Pierre Hury, demeurant à Paris, près de la porte Bordelle, orpheline de mère et de père, maître cordier et Denyse François, orpheline de mère et de père, maître cordier à Paris., 6 octobre 1580; MC/ET/XVII/78
      contrat de mariage; Hury, Pierre; François, Denyse; cordier
    - Contrat de mariage entre Michel Avril, demeurant à Paris, près de la place Maubert, manouvrier et Cecille Musnier, demeurant à Paris, rue des Bernardins, veuve d'un compagnon maçon., 27 octobre 1580; MC/ET/XVII/78
      contrat de mariage; Bernardins (rue des); Avril, Michel; Musnier, Cecille; journalier; maçon
    - Contrat de mariage entre Brisse Rousset, demeurant à Saint-Marcel, rue de l'Arbalète, maître jardinier et Claude Dallart, demeurant à Saint-Marcel, veuve d'un marchand et maître cordonnier., 4 novembre 1580; MC/ET/XVII/78
      contrat de mariage; Saint-Marcel (faubourg); Arbalète (rue de l'); Rousset, Brisse; Dallart, Claude; jardinier; cordonnier
    - Contrat de mariage entre Pierre Boucher, demeurant à Saint-Victor, rue Neuve-Saint-Victor, marchand boulanger et Jeanne Heurtault, demeurant à Saint-Victor, rue Neuve-Saint-Victor, opheline d'un père marchand boulanger., 5 novembre 1580; MC/ET/XVII/78
      contrat de mariage; Saint-Victor (faubourg); Neuve-Saint-Victor (rue); Boucher, Pierre; Heurtault, Jeanne; commerçant; boulanger
    - Contrat de mariage entre honorable Sébastien Denis, demeurant à Paris, rue Saint-Genviève-du-Mont, veuf bourgeois de Paris et Adenette Havart, demeurant à Paris, rue Saint-Denis, veuve d'un sergent à verge au Châtelet de Paris et priseur vendeur de biens meubles., 12 novembre 1580; MC/ET/XVII/78
      contrat de mariage; Saint-Denis (rue); Denis, Sébastien; Havart, Adenette; auxiliaire de justice
    - Contrat de mariage entre Jean Feuillette, demeurant à Saint-Marcel, rue de Lourcine, maître tisserand en toiles et Benoiste Galleran, demeurant faubourg Saint-Jacques, rue des Marionnettes, veuve d'un tisserand en toiles., 23 novembre 1580; MC/ET/XVII/78
      contrat de mariage; Saint-Jacques (faubourg); Lourcine (rue de); Feuillette, Jean; Galleran, Benoîte; tisserand
    - Contrat de mariage entre Benoist Tamponnet, demeurant à Paris, rue de Bièvre, marchand bourgeois de Paris et Esperance Barre, veuve d'un laboureur qui demeurait à Villejuif., 26 novembre 1580; MC/ET/XVII/78
      contrat de mariage; Bièvre (rue de); Villejuif (Val-de-Marne); Tamponnet, Benoît; Barre, Esperance; commerçant; agriculteur
    - Contrat de mariage entre Jean Callart, demeurant à Saint-Marcel, rue de l'Arbalète, marchand cardeur de laine, drapier, et Estiennette Sabyne, orpheline d'un marchand carrier, demeurant faubourg Saint-Jacques., 30 novembre 1580; MC/ET/XVII/78
      contrat de mariage; Saint-Marcel (faubourg); Arbalète (rue de l'); Saint-Jacques (faubourg); Callart, Jean; Sabyne, Estiennette; tisserand; commerçant; carrier
    - Contrat de mariage entre honorable Hugues Bourrelier, demeurant à Paris, rue Saint-Geneviève-du-Mont, maître patissier et oublieur et Jeanne Ragagnon, demeurant à Paris, rue Sainte-Geneviève-du Mont, assistée de sa mère et de son père, maçon tailleur de pierres., 30 novembre 1580; MC/ET/XVII/78
      contrat de mariage; Bourrelier, Hugues; Ragagnon, Jeanne; maçon
    - Inventaire après décès de Antoine Hervé, audiencier des élus à Paris, rue de Bièvre., 5 décembre 1580; MC/ET/XVII/78; 4 f.
      inventaire après décès; Bièvre (rue de); Hervé, Antoine
    - Inventaire après décès de Nicolle Bouquet, femme de Jean de Vaulx, rue Jean de Lespine., 13 décembre 1580; MC/ET/XVII/78; 4 f.
      inventaire après décès; Jean-de-l'Epine (rue); Bouquet, Nicolle; Vaulx, Jean de
    - Contrat de mariage entre honorable Nicolas Montbliant, demeurant à Saint-Marcel, marchand et maître apothicaire et épicier et Michelle Anot, demeurant à Paris, près des Carmes, assistée de sa mère et son père, marchand maître potier d'étain., 14 décembre 1580; MC/ET/XVII/78
      contrat de mariage; Saint-Marcel (faubourg); Montbliant, Nicolas; Anot, Michelle; pharmacien; commerçant; potier
    - Contrat de mariage entre honorable André Perier orphelin de père et veuf, marchand et maître chandelier de suif et Denyse Antoine, demeurant à Paris, rue Saint-Jean-de-Latran, assistée de sa mère et son père marchand de vins., 21 décembre 1580; MC/ET/XVII/78
      contrat de mariage; Perier, André; Antoine, Denyse; cirier; commerçant
    - Inventaire après décès de Antoinette Crocoyson, femme de André Périer, marchand et maître chandelier de suif, à l'enseigne de Saint-Sébastien, rue Chartière., 29 décembre 1580; MC/ET/XVII/78; 6 f.
      inventaire après décès; Chartière (rue); Crocoyson, Antoinette; Périer, André; cirier
    - Contrat de mariage entre Anthoine Blihart, demeurant à Paris, rue Bordelle, en la cour de Bavière, veuf, compagnon imprimeur et Jacqueline Padoue, demeurant à Paris, rue Bordelle, en la cour de Bavière, veuve d'un cuisinier., 1er janvier 1581 - 1581; MC/ET/XVII/78
      contrat de mariage; Blihart, Anthoine; Padoue, Jacqueline; imprimeur; cuisinier
    - Contrat de mariage entre Jacques de Vaulx, demeurant à Paris, chez les maîtres de la futur épouse, laboureur de vignes et jardinier et Marguerite Paris, servante assistée de sa maîtresse et de son maître marchand bourgeois de Paris., 6 janvier 1581; MC/ET/XVII/78
      contrat de mariage; Vaulx, Jacques de; Paris, Marguerite; viticulteur; jardinier; commerçant; employé de maison
  - Minutes. 1581, janvier - 1581, mars, janvier 1581 - mars 1581; MC/ET/XVII/79
    Plus 2 inventaires: 16 janvier et 28 février 1581.
    - Contrat de mariage entre Jehan Gallet, demeurant à Saint-Marcel, rue de Lourcine, bonnetier et Claire de Saviaumare, demeurant à Saint Marcel, rue de Lourcine, veuve d'un tondeur de draps., 12 janvier 1581; MC/ET/XVII/79
      Enregistrement dans les registres de l'insinuation du Châtelet de Paris :Y122, fol.258, mercredi 25 janvier 1581
      contrat de mariage; Saint-Marcel (faubourg); Lourcine (rue de); Gallet, Jehan; Saviaumare, Claire de; fabricant d'accessoires vestimentaires; tisserand
    - Contrat de mariage entre Guy Touchard, demeurant à Paris, libraire et relieur de livres et Catherine Bourre, servante, assistée de son honorable maître, marchand bourgeois de Paris., 12 janvier 1581; MC/ET/XVII/79
      contrat de mariage; Touchard, Guy; Bourre, Catherine; imprimeur; commerçant
    - Contrat de mariage entre Jehan Boudet, demeurant à Saint-Marcel, boulanger et Marguerite Rousselin, veuve., 14 janvier 1581; MC/ET/XVII/79
      contrat de mariage; Boudet, Jehan; Rousselin, Marguerite; boulanger
    - Inventaire après décès de Jehan Moreau, marchand et maître vinaigrier, rue Saint-Victor., 14 janvier 1581; MC/ET/XVII/79; 4 f.
      inventaire après décès; Saint-Victor (rue); Moreau, Jehan; vinaigrier
    - Inventaire après décès de Pierre Folleville, marchand et maître fripier, rue des Mathurins, à l'enseigne de la ' Caige'., 16 janvier 1581; MC/ET/XVII/79; 46 f.
      inventaire après décès; Mathurins (rue des); Folleville, Pierre; brocanteur
    - Contrat de mariage entre Michel Couldray, demeurant à Saint-Marcel, rue Neuve Saint-René, maître charpentier de cloches et Mathurine Goisse, demeurant à Saint- Marcel, rue Neuve-Saint-René, veuve d'un distilleur d'eau., 23 janvier 1581; MC/ET/XVII/79
      contrat de mariage; Saint-Marcel (faubourg); Couldray, Michel; Goisse, Mathurine; charpentier
    - Inventaire après décès de Catherine Manneville, femme de Allain Maurice, maître imprimeur, hors la porte Saint-Victor., 23 janvier 1581; MC/ET/XVII/79; 8 f.
      inventaire après décès; Saint-Victor (faubourg); Manneville, Catherine; Maurice, Allain; imprimeur
    - Contrat de mariage entre honorable Nicolas Choppin, demeurant à Saint-Marcel, veuf (2 fois), maître rotisseur à Paris et Marguerite Berhtoyet, demeurant à Saint-Marcel, rue de Lourcine, veuve d'un marchand., 26 janvier 1581; MC/ET/XVII/79
      contrat de mariage; Saint-Marcel (faubourg); Lourcine (rue de); Choppin, Nicolas; Berhtoyet, Marguerite; cuisinier; commerçant
    - Contrat de mariage entre Claude Blanchon, assisté de sa mère et son père honorable marchand bourgeois de Paris et Anne Quartier, demeurant à Paris, carrefour Sainte-Geneviève, assistée de sa mère et son père honorable marchand maître aphothicaire et épicier, bourgeois de Paris., 5 février 1581; MC/ET/XVII/79
      contrat de mariage; Sainte-Geneviève (place); Blanchon, Claude; Quartier, Anne; commerçant; commerçant
    - Inventaire après décès de Marie Charron, veuve de Nicolas Delacourt, rebordeur de fil, rue Tireboudin., 22 février 1581; MC/ET/XVII/79; 5 f.
      inventaire après décès; Tireboudin (rue); Charron, Marie; Delacourt (veuve); Delacourt, Nicolas
    - Contrat de mariage entre Pierre Chenu, demeurant à Saint-Marcel, rue Mouffetard, compagnon tondeur de draps aux grandes forces et Toussainte Delatre, demeurant à Saint-Marcel, rue Mouffetard, veuve d'un maître tondeur de draps aux grandes forces., 25 février 1581; MC/ET/XVII/79
      contrat de mariage; Saint-Marcel (faubourg); Mouffetard (rue); Chenu, Pierre; Delatre, Toussainte
    - Inventaire après décès de Jehan Loyau, sergent à verge au châtelet, priseur vendeur de biens meubles en la prévôté de Paris et Claire Verrier, sa femme, rue de la Bucherie, à l'enseigne de la Ville de Calais., 28 février 1581; MC/ET/XVII/79; 15 f.
      inventaire après décès; Bûcherie (rue de la); Loyau, Jehan; Verrier, Claire; auxiliaire de justice
    - Contrat de mariage entre Jehan Lonqueux, demeurant à Saint-Marcel, rue du Bon-puits, compagnon cloutier et Nicolle Banquier, demeurant à Saint-Marcel, rue du Bon-Puits, orpheline de mère, assistée de son père maître peignier et tabletier., 2 mars 1581; MC/ET/XVII/79
      contrat de mariage; Saint-Marcel (faubourg); Lonqueux, Jehan; Banquier, Nicolle; tabletier; forgeron
  - Minutes. 1581, avril - 1581, juin, avril 1581 - juin 1581; MC/ET/XVII/80
    Plus 1 inventaire du 9 mai 1581.
    - Inventaire après décès de Gaudart, femme d'Adam Musnier, maître doreur sur cuir, au clos Bruneau, rue Chartière., 3 avril 1581; MC/ET/XVII/80; 5 f.
      inventaire après décès; Chartière (rue); Gaudart; Musnier, Adam; décorateur
    - Inventaire après décès de Elloy Berthe, rue Sainte-Geneviève, près les Carmes., 7 avril 1581; MC/ET/XVII/80; 6 f.
      inventaire après décès; Sainte-Geneviève (rue); Berthe, Elloy
    - Contrat de mariage entre Félix Courtin, demeurant à Paris, chez un maître imprimeur, rue du Paon, compagnon imprimeur et Genevièfve Boullart, demeurant à Paris, rue d'Arras, chez la veuve d'un sergent à verge au Châtelet de Paris., 14 avril 1581; MC/ET/XVII/80
      contrat de mariage; Arras (rue d'); Courtin, Félix; Boullart, Genevièfve; imprimeur
    - Contrat de mariage entre Loyes Gau, demeurant à Paris, rue de la Huchette, maître savetier et Marthe Hardi, hors et près de la porte Bordelle, orphelin d'un père maître savetier., 16 avril 1581; MC/ET/XVII/80
      contrat de mariage; Huchette (rue de la); Gau, Loyes; Hardi, Marthe; bottier
    - Contrat de mariage entre Jehan Dusaulsay, demeurant à Paris, près de Saint-Etienne-du-Mont, compagnon barbier et Symone Tolu, demeurant à Paris, près de Saint-Etienne-du-Mont, veuve d'un compagnon orfèvre., 22 avril 1581; MC/ET/XVII/80
      contrat de mariage; Dusaulsay, Jehan; Tolu, Symone; coiffeur; orfèvre
    - Contrat de mariage entre Matry Dameyne, demeurant à Saint-Marcel, rue Neuve-Saint-René, maître tapissier et Henriette Dijon, demeurant à Saint-Marcel, rue Neuve-Saint-René, veuve d'un maître tapissier à Paris., 28 avril 1581; MC/ET/XVII/80
      contrat de mariage; Saint-Marcel (faubourg); Dameyne, Matry; Dijon, Henriette; tapissier
    - Contrat de mariage entre Jehan Jouyn, demeurant à Paris, rue des Murs, dite d'Arras, voiturier par terre et Claude Lemaire, demeurant à Saint-Marcel, rue Mouffetard, veuve d'un marchand et tonnelier., 29 avril 1581; MC/ET/XVII/80
      contrat de mariage; Saint-Marcel (faubourg); Mouffetard (rue); Jouyn, Jehan; Lemaire, Claude; transporteur de marchandises; commerçant
    - Inventaire après décès de Claude Baudelot, femme de Henry Thierry, maître imprimeur, en la maison du Soleil d'Or, grande rue Saint-Jacques., 9 mai 1581; MC/ET/XVII/80; 17 f.
      inventaire après décès; Soleil d'Or (enseigne du); Saint-Jacques (grande rue); Baudelot, Claude; Thierry, Henry; imprimeur
    - Contrat de mariage entre honorable Antoine Gauldry, demeurant à Saint-Marcel, veuf, maître tapissier à Paris et marchand tavernier et Denyse Brunet, 27 ans, orpheline de mère et d'un père maître mégissier qui demeurait à Saint-Marcel., 17 mai 1581; MC/ET/XVII/80
      contrat de mariage; Saint-Marcel (faubourg); Gauldry, Antoine; Brunet, Denyse; tapissier; commerçant; restaurateur; tanneur
    - Contrat de mariage entre honorable Paul Belamy, demeurant à Paris, rue de la Juiverie, marchand d'instruments de musique et Jehanne Mauger, demeurant à Paris, rue des Carmes, orpheline d'un père marchand maître fripier, assistée de sa mère., 18 mai 1581; MC/ET/XVII/80
      contrat de mariage; Juiverie (rue de la); Carmes (rue des); Belamy, Paul; Mauger, Jehanne; commerçant; commerçant; brocanteur
    - Contrat de mariage entre Symon Thery, demeurant à Saint-Marcel, rue Copeau, maître gantier et Anne Foyree, demeurant à Saint Marcel, rue de l'Arbalète, assistée de sa mère et de son père, marchand maître tissutier et rubannier à Paris., 17 juin 1581; MC/ET/XVII/80
      contrat de mariage; Arbalète (rue de l'); Thery, Symon; Foyree, Anne; maroquinier; fabricant d'accessoires vestimentaires; commerçant
    - Contrat de mariage entre Nicolas de Brye, fils d'un marchand maître chandelier de suif, assistée de sa mère et son beau-père marchand maître chandelier de suif et Denise Avenel, sur les fossés, entre les portes Bordelle et Saint-Jacques, fille d'un maître faiseur d'éteufs, assistée de sa mère et son Beau-père maître faiseur d'éteufs., 20 juin 1581; MC/ET/XVII/80
      contrat de mariage; Brye, Nicolas de; Avenel, Denise; commerçant; cirier
    - Contrat de mariage entre Etienne Charpentier, demeurant à Paris, rue de Versailles, marchand de vins et Guillemette Mellier, demeurant à Paris rue du Bon-Puits, orpheline de père, assistée de sa mère., 20 juin 1581; MC/ET/XVII/80
      contrat de mariage; Versailles (rue de); Charpentier, Etienne; Mellier, Guillemette; commerçant
    - Contrat de mariage entre Adam Drobet, demeurant à Paris, rue des Septs-voies, orphelin de père, relieur de livres et Marthe Bauldry, demeurant à Paris, rue des Sept -voies, veuve d'un relieur de livres., 28 juin 1581; MC/ET/XVII/80
      contrat de mariage; Sept-Voies (rue des); Drobet, Adam; Bauldry, Marthe; imprimeur
    - Contrat de mariage entre Boniface Signeau, demeurant à Saint-Victor, rue du Vitrier, manouvrier et Guillemette de Tours, demeurant à Saint-Marcel, rue du Bâtonnet, assistée de son père, aide à maçon., 29 juin 1581; MC/ET/XVII/80
      contrat de mariage; Saint-Victor (faubourg); Saint-Marcel (faubourg); Signeau, Boniface; Tours, Guillemette de; journalier; maçon
  - Minutes. 1581, juillet - 1581, septembre, juillet 1581 - septembre 1581; MC/ET/XVII/81
    Plus 2 inventaires: 9 juillet et 16 septembre 1581.
    - Inventaire après décès de Charlotte Lefèvre, femme de Jehan de Lettres, receveur général en l'université de Paris, rue des Anglais, à l'image Nostre-Dame., 9 juillet 1581; MC/ET/XVII/81; 9 f.
      inventaire après décès; Anglais (rue des); Lefèvre, Charlotte; Lettres, Jehan de
    - Contrat de mariage entre Vincent Lefevre, demeurant faubourg Saint-jacques, orphelin d'un père marchand qui demeurait à Compiègne, marchand épicier et Marguerite Valle, demeurant à Paris, rue Sainte-Geneviève-du-Mont, orpheline d'un père marchand-et-bourgeois-de-Paris., 16 juillet 1581; MC/ET/XVII/81
      contrat de mariage; Saint-Jacques (faubourg); Compiègne (Oise); Sainte-Geneviève-du-Mont (rue); Lefevre, Vincent; Valle, Marguerite; commerçant; commerçant; commerçant; commerçant
    - Contrat de mariage entre Jehan de Limbeuf, demeurant à Paris, rue Saint-Jean-de-Beauvais, maître savetier et Catherine Drouart, servante., 28 juillet 1581; MC/ET/XVII/81
      contrat de mariage; Jean-de-Beauvais (rue); Limbeuf, Jehan de; Drouart, Catherine; bottier; employé de maison
    - Contrat de mariage entre honorable Henry Thierry, demeurant à Paris, rue Saint-Jacques, maître imprimeur, bourgeois de Paris et Jehanne Mace, orpheline de mère, assistée de son père honorable marchand libraire juré en l'Université, bourgeois de Paris., 28 juillet 1581; MC/ET/XVII/81
      contrat de mariage; Saint-Jacques (rue); Thierry, Henry; Mace, Jehanne; imprimeur; libraire
    - Contrat de mariage entre Jehan Fresneau, demeurant à Paris, rue Saint-Victor, marchand de vins et Françoise Lemaire, demeurant à Paris, rue Sainte-Geneviève-du-Mont, veuve d'un écuyer de cuisine., 31 juillet 1581; MC/ET/XVII/81
      contrat de mariage; Saint-Victor (rue); Sainte-Geneviève-du-Mont (rue); Fresneau, Jehan; Lemaire, Françoise; commerçant
    - Contrat de mariage entre Pierre Boyvin, demeurant à Paris, rue d'Arras, maçon et Marie Bourgeois, demeurant à Paris, orpheline d'un père vigneron qui demeurait à Fontainebleau, assistée de sa mère., 12 août 1581; MC/ET/XVII/81
      contrat de mariage; Arras (rue d'); Fontainebleau (Seine-et-Marne); Boyvin, Pierre; Bourgeois, Marie; maçon; viticulteur
    - Contrat de mariage entre Simon Chauvigny, demeurant à Saint- Marcel, rue Copeau, soldat des Gardes du Roi et Perrette Griffon, demeurant à Saint-Marcel, rue Copeau, veuve d'un gantier., 27 août 1581; MC/ET/XVII/81
      contrat de mariage; Saint-Marcel (faubourg); Copeau (rue); Chauvigny, Simon; Griffon, Perrette; maroquinier; fabricant d'accessoires vestimentaires
    - Contrat de mariage entre Mathurin Couldray, demeurant à Saint-Marcel, rue Mouffetard, compagnon tondeur aux grandes forces et Catherine Pynot, demeurant à Saint-Marcel, hors-de-la porte-des-Champs, assistée de sa mère et son père, compagnon teinturier en drap., 3 septembre 1581; MC/ET/XVII/81
      contrat de mariage; Saint-Marcel (faubourg); Mouffetard (rue); Couldray, Mathurin; Pynot, Catherine